【裁判字號】    98,易,3411
【裁判日期】    990407
【裁判案由】    詐欺
【裁判全文】
臺灣板橋地方法院刑事判決              98年度易字第3411號
公  訴  人  臺灣板橋地方法院檢察署檢察官
被      告  丙○○
選任辯護人  沈明欣律師
上列被告因詐欺案件，經檢察官提起公訴（98年度偵字第24263
、24281 、24282 、25019 號）及移送併案審理（臺灣宜蘭地方
法院檢察署98年度偵字第4057號），本院判決如下：
    主  文
丙○○幫助意圖為自己不法之所有，以詐術使人將本人之物交付
，處有期徒刑貳月，如易科罰金，以新臺幣壹仟元折算壹日。
    事  實
一、丙○○依其智識程度及一般社會生活之通常經驗，可預見如
    果將金融機構帳戶提供不熟識之人使用，即有可能用以幫助
    詐騙集團作為收取他人款項之用，以遂行詐欺取財犯行，而
    不違背其本意，竟基於幫助詐欺取財之不確定故意，於民國
    98年7 月23日前某時許，在不詳地點，將其於97年5 月15日
    在華南商業銀行五股分行（下簡稱華南銀行）開立之帳號00
    0-000000000000號帳戶之提款卡及密碼，交付予真實姓名年
    籍資料不詳之成年人，提供予詐欺集團作為詐騙他人匯款之
    人頭帳戶使用。嗣該詐騙集團成員於取得上揭丙○○所開立
    之帳戶提款卡及密碼後，即基於意圖為自己不法所有之犯意
    ，於附表編號1 至4 所示之時間，以附表編號1 至4 所示之
    詐騙方式向戊○○、乙○○、丁○○、黃承業施以詐術，致
    戊○○等人因而陷於錯誤，依照該詐騙集團成員之指示以AT
    M 轉帳之方式匯款至前揭丙○○所開立之華南銀行帳戶內，
    均旋即遭該詐騙集團成員提領一空（詳細詐騙之時間、詐騙
    內容、匯款情形及金額均詳如附表所示，詐騙所得合計新臺
    幣〈下同〉76,365元）；迨戊○○等人察覺有異而報警處理
    ，始經警循線查知上情。
二、案經臺北縣政府警察局新莊分局、淡水分局移送臺灣板橋地
    方法院檢察署檢察官偵查起訴，及宜蘭縣政府警察局羅東分
    局報告臺灣宜蘭地方法院檢察署檢察官偵查後移送併案審理
    。
    理  由
壹、有關證據能力部分：刑事訴訟法第159 條第1 項雖規定，被
    告以外之人於審判外之言詞或書面陳述，除法律有規定外，
    不得作為證據。惟同法第159 條之5 明定：「被告以外之人
    於審判外之陳述，雖不符前4 條之規定，而經當事人於審判
    程序同意作為證據，法院審酌該言詞陳述或書面陳述作成時
    之情況，認為適當者，亦得為證據。」、「當事人、代理人
    或辯護人於法院調查證據時，知有第159 條第1 項不得為證
    據之情形，而未於言詞辯論終結前聲明異議者，視為有前項
    之同意。」，其立法理由在於傳聞證據未經當事人之反對詰
    問予以核實，乃排斥其證據能力。惟當事人如放棄對原供述
    人之反對詰問權，於審判程序表示同意該等傳聞證據可作為
    證據，此時，法院除認該傳聞證據欠缺適當性外，自可承認
    其證據能力。又當事人、代理人或辯護人於調查證據時，知
    有刑事訴訟法第159 條第1 項不得為證據之情形，卻表示「
    對於證據調查無異議」、「沒有意見」等意思，而未於言詞
    辯論終結前聲明異議者，應視為已有將該等傳聞證據採為證
    據之同意，最高法院93年度台上字第3533號、94年度台上字
    第2976號判決亦採同一見解。經查：本案被告丙○○、辯護
    人及檢察官於本院審判期日，對於下列經本院調查之證據方
    法，均表示對證據能力不爭執，復於審判期日就本院一一提
    示之前揭證據方法於言詞辯論終結前，均亦未就所調查之證
    據主張有刑事訴訟法第159 條第1 項不得為證據之情形，是
    參照上開說明要旨，本案經調查之證據，均有證據能力，合
    先敘明。
貳、實體方面：
一、訊據被告丙○○固坦承前開帳戶係其所開立之事實，惟矢口
    否認有何幫助詐欺取財之犯行，並辯稱：伊並未將前開帳戶
    之提款卡及密碼交予他人使用，實係伊於98年7 月21或22日
    發現遺失，遺失地點伊不清楚，伊也不知道如何遺失的，伊
    本來將該提款卡放在皮包，伊皮包並未遺失，伊將密碼寫在
    小紙條上，且將該小紙條放在提款卡袋子裡，因為伊很久沒
    有使用，怕忘記密碼，所以才寫在小紙條上云云置辯。經查
    ：
(一)、被害人戊○○、乙○○、丁○○、黃承業遭詐騙集團成員分
    別以附表編號1 至4 所示之詐騙方式因而陷於錯誤，分別匯
    款至被告前開華南銀行帳戶內，且均旋即遭人提領完畢等情
    ，業據被害人戊○○、乙○○、丁○○、黃承業於警詢中指
    訴歷歷，並有附表編號1 至4 備註欄所示之書證在卷可稽；
    又上開存、提款之方式，與常見詐騙他人財物之犯罪方法相
    同，足認被告所開立之前揭帳戶確實遭詐欺集團使用，供作
    被害人匯款及詐欺集團成員取款用之事實，堪予認屬實。
(二)、再者，對於取得上開被告華南銀行帳戶提款卡之詐欺集團而
    言，為確保不法利益之取得，其所利用供轉帳、匯款之帳戶
    ，必係得以確認不致有遭帳戶申設人掛失而凍結帳戶提領權
    利之風險，當更需掌握各該帳戶提款卡之正確密碼，俾得順
    利指派車手提領或轉匯帳戶內之存款。凡此，均足認一經犯
    罪集團使用之匯款帳戶，必係各該帳戶申設人出於自主決定
    ，而將各該帳戶之存摺、提款卡及密碼交付予犯罪集團或其
    所屬之帳戶收購者，否則犯罪集團焉得確保其匯款進入各該
    帳戶後，渠等必得順利提領帳戶內之存款？質言之，犯罪集
    團絕無可能將款項匯入他人非自願所交付之存款帳戶，而陷
    自己於該帳戶申設人若驟然前往掛失止付，該集團將無法提
    領該帳戶內存款之不確定風險中。
(三)、況徵諸被告迭於警詢、偵訊及本院訊問時之供述：
１、於98年8 月10日警詢時先供稱：伊於98年7 月22日翻伊皮包
    時發現少了該張提款卡，因為帳戶內只剩3 元，伊不以為意
    ，沒有辦理電話掛失，但母親曾提醒伊重要證件遺失要趕緊
    掛失，伊於同年7 月24日至蘆洲市○○路華南銀行刷存摺簿
    ，發現裡面有不明資金流動，伊詢問櫃檯，該行員告知伊須
    至原開戶行辦理，經行員告知伊才知道伊帳戶被列為警示帳
    戶，且要伊向警方報警，伊才會主動到蘆洲分局延平派出所
    報案；伊怕忘記密碼，將密碼寫在1 張紙條上，放在提款卡
    套子裡云云（詳見臺灣板橋地方法院檢察署（下稱甲○）98
    年度偵字第24263 號偵查卷〈下稱98偵24263 卷〉第4 至6
    頁）。
２、於98年9 月1 日警詢時供稱：伊於98年7 月22日發現該提款
    卡遺失，因為帳戶只剩下3 元，當下又忙找工作，就沒有理
    會，直到24日伊才想起媽媽曾說如果重要證件遺失後要趕快
    去處理，伊至住處附近華南銀行要辦理提款卡遺失，結果伊
    先登摺發現帳戶內有多筆不明資金提存，伊詢問行員，行員
    告知伊要至原開戶銀行問，伊至華南銀行五股分行問，才知
    道被列為警示帳戶；提款卡最後一次使用後一直放在隨身皮
    包內，這段期間隨身皮包並未遺失或失竊過云云（詳見甲○
    98年度偵字第25019 號偵查卷〈下稱98偵25019 卷〉第5至6
    頁）。
３、於98年9 月22日警詢時供稱：伊於98年7 月22日發現在蘆洲
    現住家該提款卡遺失；伊平時將存摺、印章一起放在家裡，
    提款卡隨身攜帶放在皮包；發現遺失，未向警察機關申報遺
    失，因伊不知道可向警察機關報遺失；伊將提款密碼寫在紙
    條上和提款卡放在一起云云（詳見臺灣宜蘭地方法院檢察署
    （下稱宜檢）98年度偵字第4057號偵查卷〈下稱98偵4057卷
    〉所附之羅東分局警羅偵字第0983號卷第1 至2 頁）。
４、於98年10月2 日偵訊時供稱：該帳戶於基金解約後就沒使用
    ，存摺於98年6 月間為了應徵工作去刷，想事先帶著自己的
    存摺去應徵，7 月24日也有刷1 次；伊皮包裡還有其他銀行
    提款卡，只遺失這張，不知道何時遺失；伊於98年7 月22日
    發現，提款卡跟一堆名片放在一起，當天發現該提款卡不見
    ，伊沒有特別注意，只是翻皮包時發現少1 張提款卡；7 月
    24日發現時，就去刷存摺，發現裡面有不明資金流動，伊詢
    問櫃檯，該行員告知伊須至原開戶行辦理，經行員告知伊才
    知道伊帳戶被列為警示帳戶且要伊去報案云云（詳見98偵24
    282 卷第28至29頁）。
５、於98年10月19日偵訊時供稱：伊於98年7 月22日在家裡，因
    伊拿證件出來而發現遺失，沒有報警掛失；伊將密碼寫在提
    款卡套子上面，平常將該提款卡放在皮包裡云云（詳見宜檢
    98 偵4057 眷地10至11頁）。
６、於本院99年1 月19日準備程序時供稱：伊於98年7 月21或22
    日發現該提款卡遺失，遺失地點伊不清楚，伊也不知道如何
    遺失的，伊本來將該提款卡放在皮包，伊皮包並未遺失，伊
    將密碼寫在小紙條上，且將該小紙條放在提款卡袋子裡，因
    為伊很久沒有使用，怕忘記密碼，所以才寫在小紙條上；伊
    銀行提款卡的密碼是否相同伊不記得，密碼設定沒有規則云
    云（詳見本院卷第26頁反面至第27頁）。
７、於本院99年3 月24日審理時供稱：伊翻皮包時發現少1 張提
    款卡，伊皮包裡有4 家銀行提款卡，包含臺灣中小企銀、永
    豐銀行、新光銀行、華南銀行，平常只有使用中小企銀；（
    問：既然沒有使用，為何把華南銀行提款卡帶在身上？）伊
    東西都放在一起，很少整理皮包；伊密碼寫在提款卡的套子
    ，伊知道提款卡及密碼不可放在一起，但伊記性很差；伊設
    定沒有沒有規則，很多密碼都設定伊生日；伊從來沒有用存
    摺提款，伊已不清楚存摺提款密碼，忘了有無設定；伊於98
    年7 月份沒有工作，有信用卡欠款云云（詳見本院卷第58至
    59頁反面）。
８、因而，被告究係於何時、如何發現前開帳戶之提款卡遺失及
    該密碼放置情狀等節，被告供述前後顯有不一，而被告已知
    提款卡及密碼不可放在一起，且仍可以其它方式註記密碼可
    行，其徒以記性不佳而將兩者放在一起，已與常情有違；況
    被告自承：伊很多密碼都設定伊生日等語（詳見本院卷第59
    頁），則其何需將密碼抄寫在紙條上或提款卡套子上？另觀
    諸前開帳戶之歷史交易往來明細（詳見甲○98偵24282 卷第
    11 頁 ）可知，前開帳戶於97年8 月7 日提領基金存款後餘
    額1 元、於97年12月21日利息存款2 元、98年6 月21日利息
    存款0 元，至此該帳戶存款餘額3 元，且自97年8 月7 日後
    至98 年6月21日止，該期間前開帳戶並無其他存提款紀錄，
    足認被告已近1 年未曾使用前開帳戶無訛，則其何以將該甚
    少使用之帳戶提款卡隨身攜帶，徒增不便或增加遺失或遭竊
    之困擾？而前開帳戶於98年6 月26日辦理存摺提款密碼變更
    外，無申請遺失、補發、更印等異動紀錄乙節，此有華南銀
    行五股分行98年10月13日華五股字第98209 號函1 份（詳見
    宜檢98偵4057卷第22頁）附卷可證，是被告供稱：伊從來沒
    有用存摺提款，伊已不清楚存摺提款密碼，忘了有無設定，
    且伊曾於98年6 月底變更提款卡密碼云云，顯與前開事證不
    合；又經本院當庭勘驗被告前該帳戶之存摺原本結果：以肉
    眼觀察97年12月21日、98年6 月21日存摺登錄明細墨色較黑
    ，98年7 月21日至23日第一頁記載墨色較淺，第二頁登錄98
    年7 月23日AT M領20,006元後之共六筆記載，墨色比同日第
    一頁墨色不同等情，此有本院勘驗筆錄（詳見本院卷第60頁
    反面至第61頁）及該存摺影本（詳見本院卷第62頁、甲○98
    偵24281 卷第26頁）各1 份在卷足證，可見被告至少於98年
    7 月24日前曾持該帳戶之存摺登錄2 次，而可知悉該帳戶於
    98 年6月21日後，於98年7 月21、23日有多筆資金存入、提
    款，此核與其供稱：伊於98年6 月間及98年7 月24日各刷過
    1 次云云有異。再者，被告雖於98年7 月24日主動至臺北縣
    政府警察局蘆洲分局延平派出所報案稱伊至銀行欲辦理前開
    帳戶掛失，始發現該帳戶已被通報為警示帳戶乙節，業據被
    告供述在卷，且有臺北縣政府警察局蘆洲分局延平派出所一
    般通報單及被告98年7 月24日調查筆錄1 份（詳見本院卷第
    44 至53 頁）在卷可證，惟參酌被告於98年7 月24日警詢稱
    ：該金融卡於98年7 月21日左右遺失，因母親告知伊這種情
    形要儘早辦理掛失，且要查看帳戶有無異狀，伊聽從勸告，
    打算到銀行刷存摺，於98年7 月24日下午15時許前往華南銀
    行北蘆洲分行，刷存摺後發現有不明資金流動，詢問行員，
    行員查詢後告知伊該帳戶遭警方設定為警示帳戶云云（詳見
    本院卷第51至52頁），苟被告於98年7 月21或22日即發現該
    帳戶之提款卡遺失並知悉提款卡遺失之嚴重性者，何以遲至
    98年7 月24日始至銀行辦理掛失？且何以被告恰巧在如附表
    編號1 至4 所示被害人均於98年7 月23日匯入受詐騙款項之
    翌日始到銀行辦理掛失，此均與常情有違。故被告辯稱：前
    開帳戶之提款卡遺失及密碼云云，係屬推諉卸責之詞，不足
    採信。故承前所述，前開帳戶之提款卡及密碼由被告交付予
    真實姓名年籍資料不詳之人之事實，洵堪認定屬實。
(四)、另參酌被告係高中肄業且為有工作經驗之成年人，業據被告
    陳明在卷，其對於將帳戶之提款卡及密碼交予他人而可能供
    作不法使用，依其智識程度，應當有所知悉，又金融帳戶事
    關個人財產權益之保障，其專有性甚高，除非本人或與本人
    親密關係者，難認有何理由可自由流通使用該存摺，且一般
    人均有妥為保管及防止他人任意使用之認識，縱特殊情況偶
    須交付他人使用，亦必深入瞭解他人用途暨其合理性，始予
    提供；而該等專有物品如落入不明人士手中，如未加以闡明
    正常用途，極易被利用為詐騙或其他與財產犯罪有關之工具
    ，此乃依一般生活認知所易於體察之常識，而有犯罪意圖者
    ，非有正當理由，竟徵求他人提供帳戶，客觀上可預見其目
    的，多係欲藉該帳戶取得不法犯罪所得，且隱匿帳戶內資金
    之實際取得人之身分，以逃避追查，被告為智識程度正常之
    成年人，自無不知之理，其對向其收取帳戶之人不自己開立
    帳戶卻收取他人金融機構帳戶之舉，豈能無疑？是被告將其
    所有上開帳戶提供予他人使用，雖被告未必對於該收受帳戶
    犯罪集團成員之詐欺對象、手法等內容知之甚詳，惟其應可
    得預見系爭帳戶有可能遭該犯罪集團持以做為詐騙他人款項
    犯罪所用之帳戶，並執為防止司法機關追查詐騙集團成員本
    身而使用之工具，然其對該可能發生之幫助詐欺犯罪事實仍
    予漠視，並執意將其所有上開帳戶存摺、提款卡及密碼等物
    交付他人使用，顯見被告確有幫助該真實姓名年籍不詳之成
    年男子所屬之詐欺集團利用其金融機構帳戶向被害人詐欺取
    財之不確定故意及行為甚明。
(五)、綜上所述，被告交付前揭其所有之華南銀行帳戶之提款卡、
    密碼予他人，主觀上已預見有幫助他人詐欺取財之可能性，
    且客觀上確有提供上揭帳戶之提款卡及密碼資料之行為，則
    其確有幫助詐欺取財之不確定故意之事實，足堪認定屬實。
    故本件事證明確，被告犯行洵堪認定，應予依法論科。
二、論罪科刑部分：
(一)、按幫助犯之成立，主觀上行為人須有幫助故意，客觀上須有
    幫助行為，意即需對於犯罪與正犯有共同之認識，而以幫助
    之意思，對於正犯資以助力，而未參與實施犯罪之行為者而
    言（最高法院75年度臺上字第1509號、88年度臺上字第1270
    號判決意旨同此見解）。本件被告將其所有之前揭銀行帳戶
    之提款卡及密碼交予不詳人士所屬犯罪集團用以詐騙被害人
    戊○○、乙○○、丁○○、黃承業匯入金錢，顯係基於幫助
    該犯罪集團犯詐欺取得財之犯意，且所為提供帳戶之行為非
    屬前開詐欺取財犯行之構成要件行為，足見被告係以幫助他
    人犯罪之意思，而參與犯罪構成要件以外之行為。核被告所
    為，係犯刑法第30條第1 項前段、第339 條第1 項之幫助詐
    欺取財罪。又被告以一提供前揭帳戶之提款卡、密碼之幫助
    行為，同時幫助詐欺集團成員詐得被害人戊○○、乙○○、
    丁○○、黃承業之財物，係一行為而觸犯四個幫助詐欺取財
    罪，為想像競合犯，應從一重之幫助詐欺取財罪處斷。另臺
    灣宜蘭地方法院檢察署（下稱宜蘭地檢）檢察官以98年度偵
    字第4057號移送併案審理意旨係就被告提供前開帳戶供詐騙
    集團詐騙被害人黃承業部分，與檢察官起訴範圍為事實上同
    一案件，自為起訴效力所及，本院自得併予審理，附此敘明
    。又被告基於幫助之犯意而為非屬詐欺取財犯行之構成要件
    行為，為幫助犯，爰依刑法第30條第2 項之規定，按正犯之
    刑減輕之。
(二)、爰審酌被告將提款卡及密碼提供予他人使用，助長他人犯罪
    ，增加被害人尋求救濟及偵查犯罪機關查緝犯罪之困難，危
    害被害人財產安全及社會治安，類此行為已嚴重損及社會治
    安，並斟酌其犯罪之動機、目的、手段、被害人所受損害，
    及其犯後否認犯行之態度，以及檢察官具體求處有期徒刑6
    月猶嫌過重等一切情狀，量處如主文項所示之刑，併予諭知
    易科罰金之折算標準，以資儆懲。
據上論斷，應依刑事訴訟法第299 條第1 項前段，刑法第339 條
第1 項、第55條、第30條第1 項前段、第2 項、第41條第1 項前
段，刑法施行法第1 條之1 第1 項、第2 項前段，判決如主文。
本案經檢察官黃致中到庭執行職務。
中    華    民    國    99    年    4     月    7    日
                  刑事第十四庭  審判長法  官  林淑婷
                                      法  官  陳昭筠
                                      法  官  饒金鳳
以上正本證明與原本無異。
如不服本判決，應於判決送達後10日內，向本院提出上訴書狀，
且上訴書狀應敘述具體理由，而上訴書狀未敘述上訴理由者，應
於上訴期間（即自收受判決書之翌日起算10日）屆滿後20日內補
提理由書。
                                      書記官  王春森
中    華    民    國    99    年    4     月    7     日
附錄本案論罪科刑法條全文：
中華民國刑法第339 條：
意圖為自己或第三人不法之所有，以詐術使人將本人或第三人之
物交付者，處5 年以下有期徒刑、拘役或科或併科1,000 元以下
罰金。
以前項方法得財產上不法之利益或使第三人得之者，亦同。
前二項之未遂犯罰之。
附表：
 ┌──┬───┬─────┬────────┬───────┬─────┬─────────┐
 │編號│被害人│時      間│ 詐  騙  內  容 │匯  款  情  形│金      額│備              註│
 │    │      │          │                │              │（新臺幣）│  （證 據 出 處） │
 ├──┼───┼─────┼────────┼───────┼─────┼─────────┤
 │ 1  │戊○○│98年7 月23│詐騙集團成員佯裝│98年7 月23日晚│12,119元  │1.被害人戊○○於警│
 │    │      │日晚上8 時│其為三民書局客服│上9 時13分許，│          │  詢時之指訴（甲○│
 │    │      │許，上網購│人員並佯稱：付款│由戊○○至陽明│          │  98偵24281 卷第9 │
 │    │      │書匯款    │方式設定錯誤，需│大學郵局，以AT│          │  至10頁）        │
 │    │      │          │重新設定云云    │M 轉帳匯款至前│          │2.郵局自動櫃員機交│
 │    │      │          │                │開丙○○所開立│          │  易明細表1 紙、臺│
 │    │      │          │                │之華南銀行帳戶│          │  北市政府警察局北│
 │    │      │          │                │              │          │  投分局永明派出所│
 │    │      │          │                │              │          │  受理各類案件紀錄│
 │    │      │          │                │              │          │  表1 份、臺北市政│
 │    │      │          │                │              │          │  府警察局北投分局│
 │    │      │          │                │              │          │  永明派出所受理詐│
 │    │      │          │                │              │          │  騙帳戶通報警示簡│
 │    │      │          │                │              │          │  便格式表1 紙（同│
 │    │      │          │                │              │          │  上卷第18至20頁）│
 │    │      │          │                │              │          │3.華南銀行五股分行│
 │    │      │          │                │              │          │  98年8 月19日華五│
 │    │      │          │                │              │          │  股字第098172號函│
 │    │      │          │                │              │          │  暨所附之被告於前│
 │    │      │          │                │              │          │  揭銀行所開立之00│
 │    │      │          │                │              │          │  0-000000000000號│
 │    │      │          │                │              │          │  帳戶之存款往來明│
 │    │      │          │                │              │          │  細表暨對帳單、存│
 │    │      │          │                │              │          │  款往來申請書、開│
 │    │      │          │                │              │          │  戶總約定書條款確│
 │    │      │          │                │              │          │  認聯、開戶證件影│
 │    │      │          │                │              │          │  本、前開帳戶之存│
 │    │      │          │                │              │          │  摺影本、前開帳戶│
 │    │      │          │                │              │          │  之客戶異常資料查│
 │    │      │          │                │              │          │  詢、華南銀行五股│
 │    │      │          │                │              │          │  分行98年10月13日│
 │    │      │          │                │              │          │  華五股字第098209│
 │    │      │          │                │              │          │  號函暨所附之被告│
 │    │      │          │                │              │          │  客戶基本資料表、│
 │    │      │          │                │              │          │  存款往來明細表暨│
 │    │      │          │                │              │          │  對帳單、華南商業│
 │    │      │          │                │              │          │  銀行五股分行98年│
 │    │      │          │                │              │          │  8 月31日華五股字│
 │    │      │          │                │              │          │  第098180號函暨所│
 │    │      │          │                │              │          │  附之被告客戶基本│
 │    │      │          │                │              │          │  資料表、存款往來│
 │    │      │          │                │              │          │  明細表暨對帳單各│
 │    │      │          │                │              │          │  1份（98偵24281第│
 │    │      │          │                │              │          │  11至17、26至27、│
 │    │      │          │                │              │          │  47至49頁反、宜檢│
 │    │      │          │                │              │          │  98偵4507第22至24│
 │    │      │          │                │              │          │  頁、羅東分局警羅│
 │    │      │          │                │              │          │  偵字0983第8 至10│
 │    │      │          │                │              │          │  頁）            │
 ├──┼───┼─────┼────────┼───────┼─────┼─────────┤
 │ 2  │乙○○│98年7 月23│詐欺集團成員佯裝│98年7 月23日晚│29,765元  │1.被害人乙○○於警│
 │    │      │日晚上8 時│其為MOMO購物臺人│上8 時20分許，│（起訴書誤│  詢時之指訴（甲○│
 │    │      │許，電視購│員、玉山銀行客服│在臺南市東區崇│載為「29,7│  98偵24282 第8 至│
 │    │      │物臺購物匯│人員及金管會人員│學路玉山銀行東│82元」，茲│  9頁）           │
 │    │      │款        │並佯稱：乙○○匯│臺南分行，以AT│予更正）  │2.玉山銀行自動櫃員│
 │    │      │          │款操作設定錯誤云│M 轉帳匯款至前│          │  機交易明細單2 紙│
 │    │      │          │云              │開丙○○所開立│          │  、被害人乙○○於│
 │    │      │          │                │之華南銀行帳戶│          │  臺南市警察局第一│
 │    │      │          │                │              │          │  分局德高派出所受│
 │    │      │          │                │              │          │  理各類案件紀錄表│
 │    │      │          │                │              │          │  、受理刑事案件報│
 │    │      │          │                │              │          │  案三聯單、受理詐│
 │    │      │          │                │              │          │  騙帳戶通報警示簡│
 │    │      │          │                │              │          │  便格式表、金融機│
 │    │      │          │                │              │          │  構協助受詐騙民眾│
 │    │      │          │                │              │          │  通知疑似警示帳戶│
 │    │      │          │                │              │          │  通報單、內政部警│
 │    │      │          │                │              │          │  政署反詐騙案件紀│
 │    │      │          │                │              │          │  錄表（同上卷第16│
 │    │      │          │                │              │          │  至18、20至23頁）│
 │    │      │          │                │              │          │3.同前開3.所示    │
 ├──┼───┼─────┼────────┼───────┼─────┼─────────┤
 │ 3  │丁○○│98年7 月23│詐欺集團成員佯裝│98年7 月23日晚│19,481元  │1.被害人丁○○於警│
 │    │      │日晚上9 時│其為東森購物臺人│上10時47分許，│          │  詢時之指訴（甲○│
 │    │      │許，電視購│員、華泰銀行客服│在臺北縣永和市│          │  98偵24263 第8 至│
 │    │      │物臺購物匯│人員並佯稱：章振│竹林路134 號中│          │  9頁）           │
 │    │      │款        │華匯款操作設定錯│和同會竹林分部│          │2.臺北縣政府警察局│
 │    │      │          │誤云云          │路，以ATM 轉帳│          │  永和分局中正橋派│
 │    │      │          │                │匯款至前開陳韋│          │  出所受理案件報案│
 │    │      │          │                │銘所開立之華南│          │  三聯單、受理詐騙│
 │    │      │          │                │銀行帳戶      │          │  帳戶通報警示簡便│
 │    │      │          │                │              │          │  格式表、金融機構│
 │    │      │          │                │              │          │  協助受詐騙民眾通│
 │    │      │          │                │              │          │  知疑似警示帳戶通│
 │    │      │          │                │              │          │  報單、內政部警政│
 │    │      │          │                │              │          │  署反詐騙諮詢專線│
 │    │      │          │                │              │          │  紀錄表、中和地區│
 │    │      │          │                │              │          │  農會自動櫃員機存│
 │    │      │          │                │              │          │  戶取款明細表各1 │
 │    │      │          │                │              │          │  份（同上卷第18至│
 │    │      │          │                │              │          │  22頁 ）         │
 │    │      │          │                │              │          │3.同上3.所示      │
 ├──┼───┼─────┼────────┼───────┼─────┼─────────┤
 │ 4  │黃承業│98年7 月22│詐欺集團成員佯裝│98年7 月23日晚│15,000元  │1.被害人黃承業於警│
 │    │      │日晚上11時│其為網路拍賣之賣│上10時48分許，│          │  詢時之指訴（甲○│
 │    │      │49分許，上│方帳號「Keny0130│在宜蘭縣羅東市│          │  98偵25019 第7 頁│
 │    │      │網購物匯款│」並佯稱：黃承業│中山路4 段235 │          │  ）              │
 │    │      │          │以15,000元拍得BA│號西門郵局，以│          │2.郵政自動櫃員機交│
 │    │      │          │LL廠牌瑞士機械表│ATM 轉帳匯款至│          │  易明細表、內政部│
 │    │      │          │，並需先匯款云云│前開丙○○所開│          │  警政署反詐騙案件│
 │    │      │          │                │立之華南銀行帳│          │  紀錄表、宜蘭縣政│
 │    │      │          │                │戶            │          │  府警察局羅東分局│
 │    │      │          │                │              │          │  成功派出所受理詐│
 │    │      │          │                │              │          │  騙帳戶通報警示簡│
 │    │      │          │                │              │          │  便格式表各1 份、│
 │    │      │          │                │              │          │  帳號「Keny0130」│
 │    │      │          │                │              │          │  於奇摩拍賣網站刊│
 │    │      │          │                │              │          │  登拍賣瑞士機械手│
 │    │      │          │                │              │          │  錶之網頁及得標通│
 │    │      │          │                │              │          │  知e-mail兩封各1 │
 │    │      │          │                │              │          │  份（同上卷第9、1│
 │    │      │          │                │              │          │  6至17、羅東分局 │
 │    │      │          │                │              │          │  警羅偵983第12至1│
 │    │      │          │                │              │          │  5頁）           │
 │    │      │          │                │              │          │3.同上3.所示      │
 ├──┼───┴─────┴────────┴───────┴─────┴─────────┤
 │合計│                                                       76,365元                     │
 └──┴──────────────────────────────────────────┘

司法院資訊處製作；財團法人民間司法改革基金會備份。
